臺灣新竹地方法院刑事判決
109年度訴字第455號
                                      109年度訴字第583號
                                      109年度訴字第635號
                                      110年度訴字第651號
公  訴  人  臺灣新竹地方檢察署檢察官
被      告  魏佑任


選任辯護人  黃錦郎律師
被      告  陳意雯



選任辯護人  陳奕融律師
被      告  劉育呈


選任辯護人  陳詩文律師
            林羿樺律師            
上列被告等因詐欺等案件，經檢察官提起公訴（109年度少連偵
字第33號、第41號、第42號、109年度偵字第3389號、第3488號
）及追加起訴（109年度偵字第6396號；109年度偵字第8031號；
110年度偵字第10777號、第10778號、第10779號）暨移送併案審
理（109年度偵字第8959號），本院判決如下：
    主  文
巳○○、壬○○、丑○○均無罪。
    理  由
一、公訴及追加起訴意旨略以：
  ㈠109年度少連偵字第33號、第41號、第42號、109年度偵字第3
    389號、第3488號起訴書部分：
　⒈同案被告己○○（業經本院通緝，另行審結）曾犯多次詐欺案
    件，為本院以108年度訴字第501號判處有期徒刑1年4月，緩
    刑3年確定（緩刑期間自民國108年8月12日至111年8月11日
    ），現仍在緩刑期間，竟不知悔改，與女友即少年謝○宜（
    另案移送本院少年法庭審理）、被告巳○○、壬○○、丑○○等人
    自109年2月份起，基於參與犯罪組織之犯意，參與綽號「幸
    運7」、「莊凱翔」、「陳尚銘」、「黃亭怡」、「葉經理
    」、「許禾蓓」等人及其他真實姓名、年籍不詳之成年人所
    屬3人以上，以實施詐術為手段所組成，具有持續性、牟利
    性之結構性組織，由同案被告己○○及少年謝○宜擔任取卡車
    手頭角色，並聽從「幸運7」之指示，由取卡車手被告巳○○
    、壬○○、丑○○三人收取被害人寄出之金融帳戶提款卡後，上
    繳至同案被告己○○及少年謝○宜，同案被告己○○及少年謝○宜
    再將提款卡上繳至該詐欺集團收卡成員。
　⒉同案被告己○○等人及詐欺集團其他成年成員，共同意圖為自
    己不法之所有，基於三人以上共同詐欺取財之犯意聯絡，先
    由真實姓名、年籍不詳之詐欺集團機房成員：
　　⑴以「黃亭怡」名義於同年2月21日在「ez969.com」網站刊
      登「我要借錢」之廣告，子○○觀看後以LINE與「黃亭怡」
      聯絡，「黃亭怡」要求子○○寄出2張提款卡以便撥款及還
      款使用，致子○○因此陷於錯誤，依「黃亭怡」之指示於同
      日下午5時56分許，在新北市○○區○○街000巷00號統一超商
      汐湖門市，以店對店方式，將自己所有之臺灣銀行（帳號
      000-000000000000）、中國信託商業銀行（帳號000-0000
      00000000）2張提款卡，以包裹郵寄至新竹市○區○○路00號
      統一超商竹揚門市（包裹號碼Z00000000000，收件人為麗
      緻鞋紡）。被告壬○○再依詐欺集團成員「莊凱翔」之指示
      ，於同年月23日上午8時許，前往上開統一超商竹揚門市
      領取子○○所寄送之上揭包裹後，持往新竹市○區○○路○段00
      號空軍一號客運新竹站，將上開包裹寄至苗栗縣○○鄉○○村
      00000號空軍一號客運苗栗北站，由該詐欺集團取卡成員
      領取。
　　⑵以「葉經理」名義於同年2月20日在「ez借錢網」網站刊登
      借貸廣告，辰○○觀看後以LINE與「葉經理」聯絡，「葉經
      理」要求辰○○寄出提款卡以便審核，致辰○○陷於錯誤，依
      其指示於同日下午7時50分許，在新北市○○區○○路0號統一
      超商景旺門市，以店對店方式，將自己所有之第一銀行（
      帳號000-00000000000號）、王道銀行（帳號000-0000000
      0000000號）、台新銀行（帳號000-00000000000000）共3
      張提款卡，以包裹郵寄至新竹市○○路○段000號統一超商華
      國門市。被告壬○○再依詐欺集團成員「莊凱翔」之指示，
      於同年月22日上午7時59分許，在上開統一超商華國門市
      ，領取辰○○所寄出之包裹後（含上開3張提款卡，收件人
      為莊凱翔，電話0000000000，包裹號碼Z00000000000），
      持往新竹市○區○○路○段00號空軍一號客運新竹站，將上開
      包裹寄至苗栗縣○○鄉○○村00000號空軍一號客運苗栗北站
      ，由該詐欺集團取卡成員領取。
　　⑶以「許禾蓓」名義在「德福信貸」網站刊登貸款廣告，乙○○於同年2月22日上網觀看後以LINE與「許禾蓓」聯絡，「
      許禾蓓」要求乙○○寄出提款卡以便審核，致乙○○因此陷於
      錯誤，依其指示於同日下午3時56分許，在基隆市○○區○○
      路000號統一超商海洋門市，以店對店方式，將自己所有
      之中華郵政公司（帳號000-00000000000000號）、合作金
      庫銀行（帳號000-0000000000000號）2張提款卡，以包裹
      郵寄至新竹市○○路○段000號統一超商世達門市。被告壬○○
      再依詐欺集團成員「莊凱翔」指示，於同年月24日上午8
      時47分許，前往統一超商世達門市，領取上揭乙○○寄出之
      包裹後，寄往苗栗縣○○鄉○○村00000號空軍一號客運苗栗
      北站，由該詐欺集團取卡成員領取。
　　⑷以「許經理」名義於同年2月間在「德福信貸」網站刊登借
      貸廣告，甲○○觀看後以LINE與「許經理」聯絡，「許經理
      」要求甲○○寄出提款卡以便審核，致甲○○陷於錯誤，依「
      許經理」指示，於同年月23日上午9時8分許，在嘉義市○○
      路000號統一超商嘉上門市，以店對店方式，由甲○○之夫
      孫信宏將甲○○之中華郵政公司（帳號：000-000000000000
      00）帳戶提款卡，寄至新竹市○區○○路○段00號統一超商鳳
      美門市（代碼：Z00000000000）。被告壬○○復依詐欺集團
      成員「莊凱翔」之指示，於同年月25日上午8時10分許，
      前往上開統一超商鳳美門市，領取甲○○所寄出之包裹後（
      包裹號碼Z00000000000），再寄至苗栗縣○○鄉○○村00000
      號空軍一號客運苗栗北站，由該詐欺集團取卡成員被告巳
      ○○領取（被告巳○○犯嫌詳如下述⒊所示）。
　　⑸以「徐專員」名義在「yes借錢網」網站刊登貸款廣告，丙○○於同年2月20日上網觀看後以LINE與「徐專員」聯絡，
      「徐專員」要求丙○○寄出提款卡以便審核，致丙○○因此陷
      於錯誤，依其指示於同日下午9時50分許，在新北市○○區○○路000巷00號統一超商皇裕門市，以店對店方式，將自己
      所有之玉山銀行（帳號000-0000000000000號）提款卡，
      以包裹（代碼Z00000000000）郵寄至新竹市○○路○段000號
      統一超商泰一門市。被告壬○○再依詐欺集團成員「莊凱翔
      」指示，於同年月22日上午8時28分許，前往統一超商泰
      一門市，領取上揭丙○○寄出之包裹後，寄往苗栗縣○○鄉○○
      村00000號空軍一號客運苗栗北站，由該詐欺集團取卡成
      員領取。
　　⑹以「蔣專員」名義在「高雄借貸網」網站刊登貸款廣告，
      癸○○於109年2月20日上網觀看後以LINE與「蔣專員」聯絡
      ，「蔣專員」要求癸○○寄出提款卡以便審核，致癸○○因此
      陷於錯誤，依其指示於同日下午9時37分許，在高雄市○○
      區○○○○街000號統一超商後驛門市，以店對店方式，將自
      己所有之中華郵政公司（帳號000-00000000000000號）、
      中國信託銀行（帳號000-00000000000）2張提款卡，以包
      裹（代碼Z00000000000）郵寄至新竹市○○○路0號統一超商
      矽導門市。被告壬○○再依詐欺集團成員「莊凱翔」指示，
      於同年月22日上午9時41分許，前往統一超商矽導門市，
      領取上揭癸○○寄出之包裹後，寄往苗栗縣○○鄉○○村00000
      號空軍一號客運苗栗北站，由該詐欺集團取卡成員領取。
    ⑺於109年2月間某日在網站刊登借貸廣告「周宜萱客服」，
      寅○○觀看後以LINE與「周宜萱」聯絡，「周宜萱」要求寅
      ○○寄出提款卡以便審核，致寅○○陷於錯誤，依其指示於同
      年月25日下午11時7分許，在新北市新莊區中平路統一超
      商中平門市，以店對店方式，將自己所有之彰化銀行（帳
      號：000-00000000000000）、第一銀行（帳號：000-0000
      0000000）帳戶提款卡2張，寄至臺中市○○區○○路0號統一
      超商福廣門市（包裹代碼Z00000000000）。被告丑○○復依
      詐欺集團成員「莊凱翔」之指示，於同年月27日上午7時5
      2分許，前往上開統一超商福廣門市領取寅○○所寄出之包
      裹後，寄往苗栗縣○○鄉○○村00000號空軍一號客運苗栗北
      站，由該詐欺集團取卡成員領取，嗣該2張提款卡輾轉落
      入同案被告己○○之手。
    ⑻以「陳曉玲」名義在網站刊登貸款廣告，午○○於109年2月
      間上網觀看後以LINE與「陳曉玲」聯絡，「陳曉玲」要求
      午○○寄出提款卡以便審核，致午○○因此陷於錯誤，依其指
      示於同年月26日下午9時31分許，在新北市○○區○○路000號
      統一超商港義門市，以店對店方式，將自己所有之中華郵
      政公司（帳號000-00000000000000號）、永豐銀行（帳號
      000-00000000000000）、中國信託銀行（帳號000-000000
      000000號）3張提款卡，以包裹（代碼Z00000000000）郵
      寄至台中市○○區○○路○段000號統一超商浤淶門市。被告丑
      ○○再依詐欺集團成員「莊凱翔」指示，於同年月28日上午
      7時41分許，前往上開統一超商浤淶門市，領取午○○所寄
      出之包裹後，寄往苗栗縣○○鄉○○村000號統聯客運苗栗站
      ，由該詐欺集團取卡成員領取。
    ⑼以「陳怡蓁」名義在網站刊登貸款廣告，戊○○於109年1月
      間上網觀看後以LINE與「陳怡蓁」聯絡，「陳怡蓁」要求
      戊○○寄出提款卡以便審核，致戊○○因此陷於錯誤，依其指
      示於同年2月26日下午10時57分許，在彰化縣○○鎮○○路000
      號統一超商儒林門市，以店對店方式，將自己所有之彰化
      銀行（帳號000-00000000000000）及某農會帳戶共2張提
      款卡，以包裹（代碼Z00000000000）郵寄至台中市○○區○○
      路○段00號統一超商新德勝門市。被告丑○○再依詐欺集團
      成員「莊凱翔」指示，於同年月28日上午7時54分許，前
      往上開統一超商新德勝門市，領取戊○○所寄出之上開包裹
      後，寄往苗栗縣○○鄉○○村000號統聯客運苗栗站，由該詐
      欺集團取卡成員領取。
　⒊被告巳○○復依「莊凱翔」、「陳尚銘」、「幸運7」等人之指
    示，於同年2月27日下午3時40分許，前往上開空軍一號客運
    苗栗北站，領取被告壬○○所寄出之上開⒉⑷所示之包裹後，再
    前往苗栗縣○○市○○路000號統一超商新苗中門市，將上開包
    裹放置在該門市內廁所垃圾桶下方，再通知同案被告己○○前
    往取貨。同案被告己○○復指示少年謝○宜於同日下午5時35分
    許，前往上開門市取貨時，為警當場查獲，復經少年謝○宜
    之同意，前往同案被告己○○與少年謝○宜位在苗栗縣○○市○○
    路000號3樓之A室同居處，查獲
　　9張提款卡（①丁○○、兆豐銀行、帳號：000-00000000000；②
    甲○○、中華郵政公司、帳號：000-00000000000000；③庚○○
    、中華郵政公司、帳號：000-00000000000000；④辛○○、中
    華郵政公司、帳號：000-00000000000000；⑤辛○○、王道銀
    行、帳號：000-00000000000000；⑥卯○○、玉山銀行、帳號
    ：000-0000000000000；⑦卯○○、中國信託銀行、帳號：000-
    000000000000；⑧寅○○、彰化銀行、帳號：000-00000000000
    000；⑨寅○○、第一銀行、帳號：000-00000000000）及空軍
    一號寄貨聯單（編號925826、934091）、牛皮紙袋2個、PC
    個人賣場寄貨包裹袋（編號00000000、00000000、00000000
    ）3個、7-11交貨便服務單（代碼Z00000000000、Z00000000
    000、Z00000000000、Z00000000000）4張、第一銀行金融卡
    密碼建檔通知書（戶名寅○○）、彰化銀行電子憑證密碼單（
    戶名寅○○）、筆記型電腦（黑、白各1臺）2臺、iPhone 11
    白色手機1支、iPhone 6S玫瑰金手機1支、iPhone 11黑色手
    機1支、iPhone 6金色手機1支、SUGAR Y16金色手機1支、讀
    卡機1臺。
　　因認被告巳○○、壬○○、丑○○涉犯組織犯罪防制條例第3條第1
    項後段之參與犯罪組織罪嫌、刑法第339條之4第1項第2款之
    三人以上共同詐欺取財罪嫌，復應依兒童及少年福利與權益
    保障法第112條第1項規定加重其刑至二分之一等語。　
　㈡109年度偵字第6396號追加起訴書部分：
　⒈被告壬○○自109年2月份起，基於參與犯罪組織之犯意，參與
    綽號「莊凱翔」、「許禾蓓」等人及其他真實姓名、年籍不
    詳之成年人所屬3人以上，以實施詐術為手段所組成，具有
    持續性、牟利性之結構性組織，並聽從「莊凱翔」之指示擔
    任取卡車手，於收取被害人寄出之金融帳戶提款卡後，郵寄
    至「莊凱翔」所指定之地點，復由其他詐欺集團取卡成員取
    卡後，以電話詐騙他人匯款至提款卡帳戶，再由提款車手持
    提款卡提領贓款得手。
　⒉被告壬○○等人及詐欺集團其他成年成員，共同意圖為自己不
    法之所有，基於三人以上共同詐欺取財之犯意聯絡，先由真
    實姓名、年籍不詳之詐欺集團機房成員：
    ⑴以「許禾蓓」名義於同年2月22日上午11時許，在「9597借
      錢網」網站刊登「德福信貸」廣告，乙○○觀看後以LINE加
      入「許禾蓓」聯絡，「許禾蓓」要求乙○○寄出2張提款卡
      以便確認，致乙○○因此陷於錯誤，依「許禾蓓」之指示，
      於同日下午4時許，在基隆市中正路統一超商，依「許禾
      蓓」所提供之交貨便序號「Z00000000000」，將自己所有
      之中華郵政股份有限公司帳戶（下稱郵局，帳號000-0000
      0000000000）、合作金庫銀行帳戶（帳號000-0000000000
      000）各1張提款卡，以包裹郵寄至新竹市○區○○路○段000
      號統一超商世達門市。被告壬○○再依詐欺集團成員「莊凱
      翔」之指示，於同年月24日上午8時47分許，前往上開統
      一超商世達門市領取乙○○所寄送之上揭包裹後，持往新竹
      市○區○○路○段00號空軍一號客運新竹站，將上開包裹寄至
      苗栗縣○○鄉○○村00000號空軍一號客運苗栗北站，由該詐
      欺集團取卡成員領取。
    ⑵詐欺集團機房成員於同年月24日撥打電話予告訴人吳佩紋
      ，自稱為「PAMU店家」，向告訴人吳佩紋謊稱因其誤植一
      筆20個耳機，需操作取消訂單，致告訴人吳佩紋因此陷於
      錯誤，分別於同日下午9時43分許、9時52分許、10時28分
      許，匯款新臺幣（下同）49,920元、49,921元、29,985元
      （已扣除手續費）等三筆，均匯入乙○○上開郵局帳戶；另
      於同日下午10時25分許，匯款29,985元（已扣除手續費）
      至乙○○上開合作金庫銀行帳戶，該四筆匯款復由其他詐欺
      集團提款車手提領完畢。
　　因認被告壬○○涉犯組織犯罪防制條例第3條第1項後段之參與
    犯罪組織罪嫌、刑法第339條之4第1項第2款之三人以上共同
    詐欺取財罪嫌等語。　　　
　㈢109年度偵字第8031號追加起訴書部分：
　　被告壬○○、同案被告己○○、「莊凱翔」、「黃祈葳」(此2人
    真實姓名年籍均不詳)等人及其他詐欺集團成年成員，共同
    意圖為自己不法之所有，基於三人以上共同詐欺取財之犯意
    聯絡，先由真實姓名、年籍不詳之詐欺集團機房成員，以「
    黃祈葳」名義，於109年2月18日，在不詳處所，於某借錢網
    站刊登信貸借款廣告，粘勝亦在臺中市北屯區住處上網瀏覽
    後，以通訊軟體LINE將「黃祈葳」加入聯絡對象而聯繫，雙
    方談妥粘勝亦可借款35,000元，惟其必須寄出其金融機構帳
    戶存摺、提款卡及密碼，以確認並非詐騙貸款等情，致使粘
    勝亦陷於錯誤，依「黃祈葳」之指示，於109年2月20日下午
    9時許，在臺中市○○區○○路000號「統一超商賢和門市」，依
    「黃祈葳」所提供之交貨便序號「Z00000000000」，將自己
    所有之中華郵政股份有限公司帳戶（下稱郵局，帳號000-00
    000000000000）存摺、提款卡及密碼，以包裹郵寄至新竹市
    ○區○○路○段000號「統一超商竹運門市」。被告壬○○再依「
    莊凱翔」之指示，於109年2月22日上午8時15分許，騎乘車
    號000-000號重型機車，前往「統一超商竹運門市」領取粘
    勝亦所寄送之上揭包裹後，於同日上午10時至11時許，持往
    新竹市○區○○路○段00號「空軍一號客運」新竹站，將上開包
    裹寄至苗栗縣○○鄉○○村00000號「空軍一號客運」苗栗北站
    ，由同案被告己○○或該詐欺集團其他成員領取。該詐欺集團
    其他成員於109年2月21日下午9時43分、22日某時許撥打電
    話予告訴人許尚儒，假冒錢櫃KTV服務人員、兆豐商業銀行
    客服人員，訛稱：因系統被駭而扣款消費，必須比對資料，
    更改設定云云，使其陷於錯誤，於22日下午3時55分，網路
    轉帳99,987元至前揭帳戶；又於22日下午3時59分、4時8分
    撥打電話予告訴人宋芯語，假冒錢櫃KTV服務人員、中國信
    託商業銀行客服人員，訛稱：因工作人員不小心誤刷其信用
    卡，必須取消設定，進行銀行驗證云云，使其陷於錯誤，於
    22日下午3時55分，網路轉帳28,015元至前揭帳戶，均遭提
    領(餘額剩983元列為警示帳戶)。
　　因認被告壬○○涉犯刑法第339條之4第1項第2款之三人以上共
    同詐欺取財罪嫌等語。　　　　
　㈣110年度偵字第10777號、第10778號、第10779號追加起訴書
    部分：　
　⒈被告壬○○、同案被告己○○、同案被告己○○之女友即少年謝○宜
    、被告巳○○、丑○○等人自109年2月份起，基於參與犯罪組織
    之犯意，參與綽號「幸運7」、「莊凱翔」、「陳尚銘」、
    「黃亭怡」、「葉經理」、「許禾蓓」等人及其他真實姓名
    、年籍不詳之成年人所屬3人以上，以實施詐術為手段所組
    成，具有持續性、牟利性之結構性組織，由同案被告己○○及
    少年謝○宜擔任取卡車手頭角色，並聽從「幸運7」之指示，
    由取卡車手被告巳○○、壬○○、丑○○三人收取被害人寄出之金
    融帳戶提款卡後，上繳至同案被告己○○及少年謝○宜，同案
    被告己○○及少年謝○宜再將提款卡上繳至該詐欺集團收卡成
    員。
　⒉被告壬○○等上揭五人及詐欺集團其他成年成員，共同意圖為
    自己不法之所有，基於三人以上共同詐欺取財之犯意聯絡，
    先由真實姓名、年籍不詳之詐欺集團機房成員：
　  ⑴自稱「葉小姐」於109年2月10日在網站刊登借貸廣告，庚○○觀看後以LINE與「葉小姐」聯絡，「葉小姐」要求庚○○
      寄出提款卡以便審核，致庚○○陷於錯誤，依「葉小姐」之
      指示，於同年月24日上午10時4分許，在雲林縣○○鄉○○路0
      0號統一超商，以店對店方式，將自己所有中華郵政公司
      （帳號：000-00000000000000）帳戶提款卡寄至新竹市延
      平路一段統一超商竹灣門市，復由被告壬○○於同年月27日
      上午7時45分許前往領取，再前往新竹市○區○○路○段00號
      空軍一號客運新竹站，將上開包裹寄往「莊凱翔」所指定
      之地點，嗣該張提款卡輾轉落入同案被告己○○之手。
    ⑵於109年2月24日在網站刊登借貸廣告「德霖貸款」，辛○○
      觀看後以LINE與「德霖貸款」聯絡，「德霖貸款」要求辛○○寄出提款卡以便審核，致辛○○陷於錯誤，依其指示於同
      年月25日上午9時4分許，在南投縣草屯鎮中正路統一超商
      國泰門市，以店對店方式，將自己所有之中華郵政公司（
      帳號：000-00000000000000）、王道銀行（帳號：000-00
      000000000000）提款卡各1張，寄至新竹市○○路○段000號
      統一超商盛天門市（取件人麗興鞋廠），復由被告壬○○於
      同年月27日上午8時24分許前往領取後，再前往新竹市○區
      ○○路○段00號空軍一號客運新竹站，將上開包裹寄往「莊
      凱翔」所指定之地點，嗣該2張提款卡輾轉落入同案被告
      己○○之手。
    ⑶於109年2月25日在網站刊登借貸廣告「YES借錢」，卯○○觀
      看後以LINE與「劉經理」聯絡，「劉經理」要求卯○○寄出
      提款卡以便審核，致卯○○陷於錯誤，依其指示於同年月25
      日12時51分許，在臺南市○○區○○路○段00號統一超商水仙
      宮門市，以店對店方式，將自己所有之玉山銀行（帳號：
      000-0000000000000）、中國信託銀行（帳號：000-00000
      0000000）提款卡各1張，寄至新竹市○○路○段000號統一超
      商東妮門市，復由被告壬○○於同年月27日上午8時49分許
      前往領取後，再前往新竹市○區○○路○段00號空軍一號客運
      新竹站，將上開包裹寄往「莊凱翔」所指定之地點，嗣該
      2張提款卡輾轉落入同案被告己○○之手。
　　因認被告壬○○涉犯前揭起訴書所載罪嫌等語。
二、按犯罪事實應依證據認定之，無證據不得認定犯罪事實。又
    不能證明被告犯罪者，應諭知無罪之判決。刑事訴訟法第15
    4條第2項、第301條第1項分別定有明文。而事實之認定，應
    憑證據，如未能發現相當證據，或證據不足以證明，自不能
    以推測或擬制之方法，以為裁判基礎。再認定不利於被告之
    事實，須依積極證據，苟積極證據不足為不利於被告事實之
    認定時，即應為有利於被告之認定，更不必有何有利之證據
    。而認定犯罪事實所憑之證據，雖不以直接證據為限，間接
    證據亦包括在內；然而無論直接或間接證據，其為訴訟上之
    證明，須於通常一般之人均不致有所懷疑，而得確信其為真
    實之程度者，始得據為有罪之認定，倘其證明尚未達到此一
    程度，而有合理之懷疑存在，致無從為有罪之確信時，即應
    為無罪之判決。另刑事訴訟法第161條第1項規定，檢察官就
    被告犯罪事實，應負舉證責任，並指出證明之方法。因此，
    檢察官對於起訴之犯罪事實，應負提出證據及說服之實質舉
    證責任。倘其所提出之證據，不足為被告有罪之積極證明，
    或其指出證明之方法，無從說服法院以形成被告有罪之心證
    ，基於無罪推定之原則，自應為被告無罪之諭知。　　
三、公訴及追加起訴意旨認被告巳○○、壬○○、丑○○涉犯前揭三人
    以上共同詐欺取財等罪嫌，無非係以：㈠被告巳○○、壬○○、
    丑○○於警詢時及偵查中之供述；㈡同案被告己○○於警詢時及
    偵查中之供述；㈢證人子○○、辰○○、乙○○、甲○○、丙○○、癸○○、寅○○、午○○、戊○○、庚○○、辛○○、卯○○、吳佩紋、粘勝
    亦、許尚儒、宋芯語於警詢時之陳述；㈣7-ELEVEN貨態查詢
    系統及交貨便服務代碼單；㈤被告丑○○及壬○○提領包裹之監
    視器畫面翻拍照片、被告巳○○搭計程車前往提領包裹照片、
    少年謝○宜前往統一超商新苗中門市拿取該門市廁所垃圾桶
    下方包裹之監視器翻拍照片；㈥告訴人吳佩紋之台新銀行跨
    行存款交易明細單及匯款交易擷圖各2張；㈦告訴人許尚儒之
    兆豐國際商業銀行東台南分行帳戶00000000000號、0000000
    0000號之客戶歷史檔交易明細查詢表影本各1份、告訴人許
    尚儒所提供詐欺集團撥入之電話號碼及匯款明細之手機畫面
    擷圖1份；㈦告訴人宋芯語所有之中國信託銀行帳戶00000000
    0000號之交易往來明細手機擷圖1份等為其主要論據。
四、訊據被告巳○○對於起訴書所載犯罪事實均不爭執，被告壬○○
    、丑○○則均堅決否認有何參與犯罪組織及三人以上共同詐欺
    取財犯行，被告壬○○辯稱：我是在臉書公開社團上應徵工作
    ，對方叫我搜尋LINE使用者「莊凱翔」並互加好友，工作的
    內容就是去超商領網購的退換貨，我是在不知情的情況下被
    誘騙等語；被告丑○○辯稱：我沒有加入詐欺集團，我是在臉
    書社團看到文章徵求物流人員，主動加「莊凱翔」LINE，「
    莊凱翔」將我轉到兼職處理客人退換貨的工作，我才去超商
    領包裹並轉寄，我以為我是在做正常的工作，我真的是求職
    被騙的等語。被告巳○○之辯護人為其辯護稱：依卷內事證，
    被告巳○○在109年2月27日領取的包裹應非甲○○的提款卡等語
    ；被告壬○○之辯護人為其辯護稱：被告壬○○在公開臉書社團
    接觸求職訊息，始從事本案行為，其信賴該工作為正當合法
    之工作，亦無法察覺與詐欺行為有關，被告壬○○甚至配合警
    方進行溯源，檢察官仍就109年2月27日領取3件包裹之行為
    追加起訴，並無理由等語；被告丑○○之辯護人為其辯護稱：
    被告丑○○只是在就讀大學期間打工，進入臉書的網頁求職，
    才受騙被利用等語。經查：
　㈠前提事實：
　⒈姓名、年籍不詳之詐欺集團成員與證人子○○、辰○○、乙○○、
    甲○○、丙○○、癸○○、寅○○、午○○、戊○○、庚○○、辛○○、卯○○
    、粘勝亦聯繫，使上開帳戶提供人依其指示，於公訴及追加
    起訴意旨所載時間、地點，以店對店方式，將公訴及追加起
    訴意旨所載之提款卡，寄送至公訴及追加起訴意旨所載之統
    一超商門市，被告壬○○、丑○○依詐欺集團成員「莊凱翔」之
    指示，於附表所示時間，前往上開門市（被告壬○○騎乘其婆
    婆名下之車牌號碼000-000號普通重型機車；被告丑○○騎乘
    其外婆名下之車牌號碼000-000號普通重型機車及舅舅名下
    之車牌號碼000-0000號普通重型機車）領取前開帳戶提供人
    寄出之包裹後，寄往附表所示之空軍一號客運苗栗北站或統
    聯客運苗栗站等情，為被告壬○○、丑○○所不爭執，核與證人
    子○○、辰○○、乙○○、甲○○、丙○○、癸○○、寅○○、午○○、戊○○
    、庚○○、辛○○、卯○○、粘勝亦於警詢時所述相符，並有7-EL
    EVEN貨態查詢系統、交貨便服務代碼單、被告丑○○及壬○○提
    領包裹之監視器翻拍照片（卷內出處均詳如附表）、被告壬○○之空軍一號寄送包裹收執證明4份及7-ELEVEN領取包裹之
    代收款專用繳款證明影本8張（見少連偵33卷一第150頁至第
    152頁）、被告丑○○在7-ELEVEN領取包裹之代收款專用繳款
    證明照片3張及寄送包裹之空軍一號收執聯2張（見他727卷
    第19頁至第20頁）在卷可稽，此部分之事實，可堪認定。
　⒉詐欺集團成員於109年2月24日某時許，佯稱係「PAMU店家」
    ，撥打告訴人吳佩紋之電話，誆稱因其誤植一筆20個耳機，
    需操作取消訂單云云，致告訴人吳佩紋陷於錯誤，而依上開
    詐欺集團成員指示，於同日下午9時43分許、9時52分許、10
    時28分許，匯款49,920元、49,921元、29,985元（已扣除手
    續費）至入乙○○上開郵局帳戶；另於同日10時25分許，匯款
    29,985元（已扣除手續費）至乙○○上開合作金庫銀行帳戶，
    旋遭提領；詐欺集團成員又於109年2月21日下午9時43分、2
    2日某時許，佯稱係錢櫃KTV服務人員、兆豐商業銀行客服人
    員，撥打告訴人許尚儒之電話，誆稱因系統被駭而扣款消費
    ，必須比對資料，更改設定云云，致告訴人許尚儒陷於錯誤
    ，而於22日下午3時40分許，依上開詐欺集團成員指示，網
    路轉帳99,987元至粘勝亦上開合作金庫銀行帳戶，旋遭提領
    ；詐欺集團成員復於109年2月22日下午3時59分許、下午4時
    8分許，佯稱係錢櫃KTV服務人員、中國信託商業銀行客服人
    員，撥打告訴人宋芯語之電話，誆稱因工作人員不小心誤刷
    其信用卡，必須取消設定，進行銀行驗證云云，致告訴人宋
    芯語陷於錯誤，而於22日下午5時55分許，依上開詐欺集團
    成員指示，網路轉帳28,015元至粘勝亦上開合作金庫銀行帳
    戶，旋遭提領等情，業據證人即告訴人吳佩紋、許尚儒、宋
    芯語於警詢時陳述明確，並有告訴人吳佩紋之台新銀行跨行
    存款交易明細單及匯款交易擷圖各2張、告訴人許尚儒之兆
    豐國際商業銀行東台南分行帳戶00000000000號、000000000
    00號之客戶歷史檔交易明細查詢表影本各1份、告訴人許尚
    儒所提供詐欺集團撥入之電話號碼及匯款明細之手機畫面擷
    圖1份、告訴人宋芯語所有之中國信託銀行帳戶00000000000
    0號之交易往來明細手機擷圖1份在卷可稽，復為被告壬○○所
    不爭執，此部分之事實，亦堪認定。
　⒊被告巳○○依詐欺集團成員「幸運7」之指示，於109年2月27日
    下午3時40分許，前往空軍一號客運苗栗北站，領取包裹2件
    後，再前往苗栗縣○○市○○路000號統一超商新苗中門市，將
    上開包裹放置在該門市內廁所垃圾桶下方，詐欺集團成員再
    通知同案被告己○○前往取貨，同案被告己○○復指示少年謝○
    宜於同日下午5時35分許，前往上開門市取貨等情，為被告
    巳○○所不爭執，核與同案被告己○○、少年謝○宜所述相符，
    並有新竹市警察局第二分局搜索、扣押筆錄暨扣押物品目錄
    表各1份（見少連偵33卷一第27頁至第32頁）、被告巳○○搭
    乘計程車至指定場所收取物品之畫面照片4張（見少連偵33
    卷一第37頁至第38頁）、被告巳○○手機畫面擷圖2張（見少
    連偵33卷一第39頁）、少年謝○宜取物之監視錄影畫面擷圖
    照片2張（見少連偵33卷一第40頁）在卷可稽，此部分之事
    實，亦可認定。　
  ㈡被告巳○○涉犯三人以上共同詐欺取財罪嫌部分：
　　公訴意旨認被告巳○○於109年2月27日下午3時40分許領取之
    包裹為被告壬○○於同年月25日領取並寄出之內含甲○○提款卡
    之包裹（見本院卷一第421頁），然依下列事證，可認公訴
    意旨上開主張並非事實：
　⒈依偵查員王新弘於109年2月28日製作之偵查報告1份所載，本
    案係警員接獲通報子○○於108年2月21日上網遭不詳犯罪嫌疑
    人以「假貸款」之手法，騙取其提款卡以7-11交貨便「店對
    店」方式，寄出至新竹市○區○○路00號7-11竹揚門市，旋即
    成立專案小組循線追查，經調取竹揚門市監視錄影器畫面，
    確認取貨之人身分為被告壬○○，經通知到案，表明願配合警
    方向上溯源偵辦本案。警員於同年月27日帶同被告壬○○依詐
    騙集團指示，至新竹市3處7-11超商領取交貨便包裹，後依
    不詳上游指示包裝包裹(内容物均為提款卡)並混入警方GPS
    追縱器後，前往空軍一號客運新竹站寄件至空軍一號客運苗
    栗北站。警方旋即派員至空軍一號客運苗栗北站埋伏，並於
    下午3時45分於該處查獲前往取件之被告巳○○，再帶同被告
    巳○○向上溯源偵辦查獲同案被告己○○（見少連偵33卷一第9
    頁至第9頁反面）。故被告巳○○領取之包裹2件中有1件即為
    被告壬○○於同年月27日配合警方偵辦所領取之如附表編號10
    至12所示之提款卡。
　⒉本件於同案被告己○○之居處所扣案之7-11交貨便服務單（代
    碼Z00000000000、Z00000000000、Z00000000000、Z0000000
    0000）4張，其中代碼Z00000000000、Z00000000000、Z0000
    0000000部分係被告壬○○於109年2月27日所寄出如附表編號1
    0至12所示之包裹，且警員也確實在同案被告己○○之居處扣
    到如附表編號10至12所示之提款卡共5張；另代碼Z00000000
    000部分則係被告丑○○於109年2月27日所寄出如附表編號7所
    示之包裹（領取之門市為「福廣」門市），警員也確實在同
    案被告己○○之居處扣到如附表編號7所示之提款卡2張。
　⒊被告巳○○於領取本案2件包裹後，有依詐欺集團成員上手指示
    以行動電話拍照傳送給上手（見少連偵33卷一第39頁），依
    上開照片所示，一個為寫有「苗栗北」字樣之牛皮紙袋包裹
    ，另一個為寄到「福廣」門市的PC個人賣場寄貨包裹袋，經
    比對後，該寄到「福廣」門市之包裹袋，可判斷即為被告丑
    ○○於109年2月27日至統一超商福廣門市領取並寄出之如附表
    編號7所示之包裹。　
　⒋如此一來，既然被告巳○○領取本案2件包裹，一件確定是被告
    壬○○於同年月27日配合警方偵辦所領取之如附表編號10至12
    所示之包裹，另一件也已確定是被告丑○○於109年2月27日所
    寄出之如附表編號7所示之包裹，且與上開扣案物均相符。
    則警方雖然在同案被告己○○之居處有扣到甲○○之提款卡，甲○○之提款卡也確實是被告壬○○於同年月25日如附表編號4所
    領取之包裹，但被告巳○○在109年2月27日下午3時40分許所
    領取並轉交之2件包裹內確實沒有包含甲○○之提款卡等情，
    可堪認定。
　⒌綜上所述，公訴意旨認為被告巳○○在109年2月27日下午3時40
    分許前往空軍一號客運苗栗北站領取被告壬○○寄出之內含甲○○提款卡之包裹等情，與卷內事證不符，本院無從據以論罪
    科刑。
　㈢被告壬○○（除如附表編號10至12所示包裹外）、丑○○涉犯三
    人以上共同詐欺取財罪嫌部分：　
　⒈按詐欺集團詐騙手法日新月異，縱然政府、金融機構廣為宣
    導，並經媒體多所批露，民眾受騙案件仍層出不窮，被害人
    亦不乏有高學歷、收入優渥或具相當社會經驗之人，受騙原
    因亦有不甚合常情者，若具相當社會經驗者都會因詐欺集團
    引誘而陷於錯誤，進而交付鉅額財物，則一般求職者因遭詐
    騙集團誆誘而前往超商代領包裹，亦非難以想像，自不能遽
    認應徵工作者對構成犯罪之事實必有預見。是被害者除遭詐
    騙一般財物外，亦有可能在不知情下，遭利用而成為詐欺集
    團完成詐騙犯行之一環，當不得逕以行為人有前往超商代領
    及轉交包裹之單純行為，即遽認具詐欺取財之認知及故意，
    其主觀上有無與詐欺集團成員共犯詐欺取財罪之意思，自應
    究明。
　⒉被告壬○○以前詞置辯，並提出臉書社團「新竹求職站」之徵
    才訊息1則（見訴455卷一第407頁）及其與「莊凱翔」之通
    訊軟體LINE對話擷圖1份（見基偵卷第51頁至第85頁）為證
    。觀諸上開徵才訊息，詳述工作性質為物流、包裝，並有工
    作地點、薪資、時間、待遇等徵才資訊，聯絡人即為「莊凱
    翔」，嗣被告壬○○以LINE與「莊凱翔」聯繫，被告壬○○一開
    始也有詢問是否要面試，經對方告知目前只缺處理退換貨的
    人員，並有談論薪資、薪轉帳戶、工作時間等事宜，與一般
    正常找工作之對話無異，且被告壬○○亦有詢問是否為合法工
    作，對方則以「我們有勞保的」等語搪塞，隨後「莊凱翔」
    即以LINE指示被告壬○○從事所謂「退換貨」之工作（即從事
    前開領取並轉寄內含提款卡包裹之工作）。足認被告壬○○所
    辯情節確屬實在。
　⒊被告丑○○以前詞置辯，並提出臉書社團「大台中（應徵）工…
    」徵人求職訊息1則及其與「莊凱翔」之通訊軟體LINE對話
    擷圖1份（見訴455卷一第247頁至第255頁）為證。觀諸上開
    徵才訊息，亦詳述職缺名稱為商品包裝、物流，並有工作地
    點、內容、休假方式、學歷、薪資等徵才資訊，聯絡人即為
    「莊凱翔」，嗣被告丑○○以LINE與「莊凱翔」聯繫，一開始
    還因上課無法配合休假時間無法做正職而改問可否兼職，經
    對方告知兼職是做處理客人退換貨，並詢問有無交通工具，
    告知所謂退換貨之工作內容，並有談論薪資、薪轉帳戶、工
    作時間等事宜，與一般正常找工作之對話無異，隨後「莊凱
    翔」即以LINE指示被告丑○○從事所謂「退換貨」之工作（即
    從事前開領取並轉寄內含提款卡包裹之工作）。足認被告丑
    ○○所辯情節確屬實在。
　⒋查被告壬○○、丑○○均是在臉書社團應徵工作，並非透過他人
    私下仲介或其他隱密、不正常之求職管道，且所從事之工作
    內容也是符合邏輯、言之成理，按網路購物退換貨乃極為平
    常之事，並非顯然違法、不當或違背公序良俗之工作，一般
    人確實難以預見詐欺集團竟然會利用明目張膽、公開的方式
    招募成員為其做事；且以提款卡之大小、重量觀之，如未將
    包裹拆開，確實難以明確知悉究為何物，本件並無證據顯示
    被告壬○○、丑○○有取出包裹內之提款卡查看，被告壬○○、丑
    ○○均供稱不知所領取並轉寄之包裹內為提款卡，並非顯然無
    稽；再者，被告壬○○、丑○○均騎乘自己平常會使用之機車至
    便利商店領取包裹，且依卷內監視器畫面，其等面容、外觀
    均無特別之偽裝（頂多是戴口罩或未脫安全帽，然此與一般
    人生活經驗相符，且被告壬○○、丑○○從未否認監視器拍到的
    人是自己），如果被告壬○○、丑○○預見自己的行為與詐欺犯
    罪有關的話，理當更加遮遮掩掩，是否會騎乘登記在其親屬
    名下、一定會追查到自己身上的機車，前往必定有裝設監視
    器之便利商店領取包裹，顯非無疑。
　⒌綜上所述，被告壬○○、丑○○所辯內容，並非無據，依無罪推
    定之原則，此部分尚難僅憑被告壬○○、丑○○有單純上開領取
    包裹並轉寄之行為，而逕以三人以上共同詐欺取財罪相繩。
    至追加起訴告訴人吳佩紋、許尚儒、宋芯語遭詐欺集團成員
    詐騙金錢（分別匯入乙○○、粘勝亦帳戶）部分，自因此與被
    告壬○○無涉，附此敘明。
　㈣被告壬○○（如附表編號10至12所示包裹）涉犯三人以上共同
    詐欺取財罪嫌部分：
　　被告壬○○於109年2月27日領取並轉寄如附表編號10至12所示
    之包裹部分，係因其於同年月25日已因領取如附表編號1所
    示之包裹經警方通知製作筆錄，為配合警方辦案以向上溯源
    ，刻意趁詐欺集團成員「莊凱翔」未及察知被告壬○○已遭查
    獲之際，依「莊凱翔」之指示領取包裹並轉寄，有上開偵查
    員王新弘109年2月28日製作之偵查報告1份在卷可參。是被
    告壬○○於109年2月27日領取如附表編號10至12所示包裹並轉
    寄之行為，係為協助、配合警方偵查作為以查緝上游，全程
    均在警方的監控下，被告壬○○並非基於詐欺犯罪之故意為之
    ，甚為明顯，此部分自無從論以三人以上共同詐欺取財罪。
　㈤被告巳○○、壬○○、丑○○涉犯參與犯罪組織罪嫌部分：
　　按組織犯罪防制條例第2條第1項規定，本條例所稱犯罪組織
    ，指3人以上，以實施強暴、脅迫、詐欺、恐嚇為手段或最
    重本刑逾5年有期徒刑之罪，所組成具有持續性或牟利性之
    有結構性組織；同條第2項則規定，前項有結構性組織，指
    非為立即實施犯罪而隨意組成，不以具有名稱、規約、儀式
    、固定處所、成員持續參與或分工明確為必要。又組織犯罪
    條例所稱之參與犯罪組織，指加入犯罪組織成為組織之成員
    ，而不問參加組織活動與否，犯罪即屬成立，意即參與犯罪
    組織，並不以參與該組織且已經從事犯罪活動為必要；反之
    ，亦不得僅以被告單純從事犯罪活動，即反面推論其必然已
    「參與」該犯罪組織，否則即有不當擴大組織犯罪之嫌。又
    被告巳○○固就參與犯罪組織罪部分為認罪之陳述，然按刑事
    訴訟法第156條第2項規定，被告雖經自白，仍應調查其他必
    要之證據，以察其是否與事實相符。經查，本件依公訴人所
    提證據，僅足證明巳○○、壬○○、丑○○有依詐欺集團成員指示
    為上開領取或轉寄包裹之客觀行為，且均無從證明其等確係
    從事犯罪活動，遑論反面推論其等已「參與」該犯罪組織；
    又別無任何證據足資證明被告巳○○、壬○○、丑○○有其他「參
    與」詐欺集團犯罪組織之客觀行為。從而，自難認定被告巳
    ○○、壬○○、丑○○有何參與犯罪組織之犯行。　　　
五、綜上所述，公訴意旨所指事證，及其指出之證明方法，經本
    院逐一剖析，反覆參酌，仍不能使本院產生無合理懷疑而認
    定被告巳○○、壬○○、丑○○有罪之心證。依「罪證有疑、利於
    被告」之證據法則，即不得遽為不利於被告之認定。揆諸首
    揭說明，因不能證明被告巳○○、壬○○、丑○○犯罪，自應諭知
    其等均無罪之判決。
六、退併辦部分：　　
　㈠移送併案審理意旨略以：被告壬○○、「莊凱翔」(真實姓名年
    籍不詳)及其他詐欺集團成年成員，共同基於不法所有之犯
    意聯絡，先由真實姓名、年籍不詳之詐欺集團機房成員，以
    「黃祈葳」名義，於109年2月18日，在不詳處所，於某借錢
    網站刊登信貸借款廣告，粘勝亦在臺中市北屯區住處上網瀏
    覽後，以通訊軟體LINE將「黃祈葳」加入聯絡對象而聯繫，
    雙方談妥粘勝亦可借款35,000元，惟其必須寄出其金融機構
    帳戶存摺、提款卡及密碼，以確認並非詐騙貸款等情，致使
    粘勝亦陷於錯誤，依「黃祈葳」之指示，於109年2月20日下
    午9時許，在臺中市○○區○○路000號「統一超商賢和門市」，
    依「黃祈葳」所提供之交貨便序號「Z00000000000」，將自
    己所有之中華郵政股份有限公司帳戶（下稱郵局，帳號000-
    00000000000000）存摺、提款卡及密碼，以包裹郵寄至新竹
    市○區○○路○段000號「統一超商竹運門市」。被告壬○○再依
    「莊凱翔」之指示，於109年2月22日上午8時15分許，前往
    「統一超商竹運門市」領取粘勝亦所寄送之上揭包裹後，於
    同日10時至11時許，持往新竹市○區○○路○段00號「空軍一號
    客運」新竹站，將上開包裹寄至苗栗縣○○鄉○○村00000號「
    空軍一號客運」苗栗北站，由該詐欺集團其他成員領取。因
    認被告壬○○涉犯刑法第339條之4第1項第2款之三人以上共同
    詐欺取財罪嫌，並與本案追加起訴（109年度訴字第635號）
    之事實有同一案件關係，應予併案審理等語。
　㈡經查，檢察官上開移送併案審理部分，因前揭追加起訴部分
    ，業經本院為無罪之認定，而與本案不生同一案件之關係，
    本院自無從併予審理，應退由檢察官另為適法之處理，附此
    敘明。　　　　
據上論斷，應依刑事訴訟法第301條第1項，判決如主文。
本案經檢察官洪期榮提起公訴及追加起訴，檢察官邱志平追加起
訴，檢察官張凱絜移送併案審理，檢察官黃翊雯到庭執行職務。
中　　華　　民　　國　　110 　年　　11　　月　　30　　日
                  刑事第四庭    審判長法　官  陳健順
　　　　　　　　　                    法  官  崔恩寧
　　　　　　　　　                    法  官  郭哲宏 
以上正本證明與原本無異。
如不服本判決應於收受本判決後20日內向本院提出上訴書狀，上
訴書狀應敘述具體理由。上訴書狀未敘述上訴理由者，應於上訴
期間屆滿後20日內補提理由書狀於本院(均須按他造當事人之人
數附繕本 )「切勿逕送上級法院」。 
中　　華　　民　　國　　110 　年　　11　　月　　30　　日
                                      書記官  戴筑芸
附表：　　　　　　　　　
編號 帳戶 提供者 7-11交貨便服務單代碼 領取人 領取之統一超商門市 領取日期 再轉寄 收取人 提款卡有無在本案扣案 7-11貨態查詢系統卷內出處 7-11交貨便服務代碼單卷內出處 提領包裹之監視器翻拍照片卷內出處 1 子○○ Z00000000000 壬○○ 竹揚 109年2月23日 空軍一號客運 苗栗北站 不詳 無 少連偵41卷第14頁 少連偵33卷一P185-1 少連偵33卷一P142-145 2 辰○○ Z00000000000 壬○○ 華國 109年2月22日 同上 不詳 無 少連偵41卷第13頁   3 乙○○ Z00000000000 壬○○ 世達 109年2月24日 同上 不詳 無 少連偵41卷第15頁  基偵卷P45-48 4 甲○○ Z00000000000 壬○○ 鳳美 109年2月25日 同上 不詳 1張 少連偵33卷二P46 少連偵33卷二P47  5 丙○○ Z00000000000 壬○○ 泰一 109年2月22日 同上 不詳 無 少連偵33卷二P17  偵3389卷第10頁 6 癸○○ Z00000000000 壬○○ 矽導 109年2月22日 同上 不詳 無 偵3488卷第12頁 偵3488卷第15頁 偵3488卷第13頁 7 寅○○ Z00000000000 丑○○ 福廣 109年2月27日 同上 巳○○ 2張 他727卷P12 少連偵33卷二P106 他727卷P14-16 8 午○○ Z00000000000 丑○○ 浤淶 109年2月28日 統聯客運苗栗站 不詳 無 他727卷P11  他727卷P17 9 戊○○ Z00000000000 丑○○ 新德勝 109年2月28日 同上 不詳 無 他727卷P13  他727卷P18 10 庚○○ Z00000000000 壬○○ 竹灣 109年2月27日 空軍一號客運 苗栗北站 巳○○ 1張 少連偵71卷第11頁   11 辛○○ Z00000000000 壬○○ 盛天 109年2月27日 同上 巳○○ 2張 少連偵72卷第9頁   12 卯○○ Z00000000000 壬○○ 東妮 109年2月27日 同上 巳○○ 2張 少連偵33卷二P72 少連偵33卷二P73  13 粘勝亦 Z00000000000 壬○○ 竹運 109年2月22日 同上 不詳 無 偵5893卷P7 偵5893卷P11 中偵10686卷P53-64